---
title: "Monitoria 1"
author: "Felipe Palomino"
date: "2023-08-10"
output: html_document
---
<div class=text-justify>  
En este documento tendremos como fin ilustrar un archivo de R-Markdown para los estudiantes en el curso de Estadística para que sea mucho más fácil y compacto para ellos realizar sus propios informes.
</div>

<div class=text-justify>
### Introducción a R-MarkDown

Inicialmente realizaremos la importación de la base de datos pero no sin antes definifir cada variable:<div>

1) Edad: Edad de las personas en años
<div>
2) Peso: Peso de las personas en kg
<div>
3) Altura: Altura de las personas en cm
<div>
4) Sexo: Sexo de las personas (Hombre o Mujer)
<div>
5) Muñeca: Longitud de la muñeca en centímetros 
<div>
6) Bícepts: Longitud de los bíceps en centíemtros

    
## Importación de la base de datos
```{r, warning=FALSE}
library(readxl)
Data <- read_excel("C:/Users/sebas/OneDrive/Escritorio/Universidad Javeriana/Profesora Isabel/Data.xlsx")
X<- data.frame(Data)
#Observar los primeros elementos
head(X)
#Observar la clase de los elementos
str(X)
#Observamos que la columna del género no aparece como un factor así
#Que lo corregiremos
X$sexo<- factor(X$sexo,levels=c("Hombre","Mujer"),labels=c("Hombre",
                                                           "Mujer"))
#Comprobamos
str(X)
```
<div class=text-justify>   
Ahora procederemos a realizar estadísticas descriptivas básicas con la función summary
```{r, warning=FALSE}
summary(X)
#También recordemos podemos aplicar otras descriptivas
#Desviación estándar
apply(X[,-4],2,sd)
#Crear funciones para realizar el coeficiente de variación
coefvar<- function(x){
  coefvar<- round((sd(x)/abs(mean(x)))*100,3)
}
cat("Coeficiente de variación %:")
apply(X[,-4],2,coefvar)
```
<div class=text-justify>
Ahora procederemos a realizar los diferentes gráficos descriptivos y evaluación de estructuras de correlación lineal.
```{r}
cor<- round(cor(X[,-4],method="pearson"),2);cor
#Podemos hacerlo mucho más bonito básandonos en librerías como ggplot2 y reshape
library(ggplot2);library(reshape2)
melted_cor <- melt(cor)
  ggplot(data = melted_cor, aes(x=Var1, y=Var2, fill=value)) + 
    geom_tile() +
    geom_text(aes(Var2, Var1, label = value), size = 5) +
    scale_fill_gradient2(low = "blue", high = "red",
                         limit = c(-1,1), name=("Correlation Pearson")) +
    theme(axis.title.x = element_blank(),
          axis.title.y = element_blank(),
          panel.background = element_blank())
#Ahora evaluamos esta estructura de correlación con diagramas de dispersión
pairs(X[,-4],pch=19)
```
```{r}
#Ahora procederemos a realizar histogramas junto con densidades para
#Cada variable cuantitativa
hist(X$edad,main="",xlab="Edad",col="aquamarine4",freq=FALSE,ylab="Frecuencia Relativa",panel.first=grid())
lines(density(X$edad),lwd=2,lty=2)
#Procedemos a realizar boxplots por grupos
boxplot(X$biceps~X$sexo,main="",xlab="Sexo",ylab="Circuferencia del Biceps en cm",pch=19,col="white",border=c("blue4","pink"))

```
```{r}
## Agregando mas detalles
# Vertical box plot
boxplot(X$biceps~X$sexo,main="",xlab="Sexo",ylab="Circuferencia del Biceps en cm",pch=19,col="white",border=c("blue4","pink"))
grid(nx = NULL, ny = NULL,
     lty = 1, col = "gray", lwd = 1)
boxplot(X$biceps~X$sexo,xlab="Sexo",ylab="Circuferencia del Biceps en cm",pch=19,col="white",border=c("blue4","pink"),add=T)
# Points
stripchart(X$biceps~X$sexo,              # Data
           method = "jitter", # Random noise
           pch = 19,          # Pch symbols
           col = c("blue4","pink"),           # Color of the symbol
           vertical = TRUE,   # Vertical mode
           add = TRUE)   

```



